臺灣臺北地方法院簡易民事判決
                                  111年度北簡字第13758號
原      告  良京實業股份有限公司

法定代理人  平川秀一郎

訴訟代理人  蔣青蕓  
被      告  黃彥中  
上列當事人間請求給付簽帳卡消費款等事件，於中華民國111年
10月24日言詞辯論終結，本院判決如下： 
    主  文
被告應給付原告新臺幣伍仟柒佰伍拾陸元，及其中新臺幣肆仟陸
佰伍拾伍元自民國九十五年八月二十六日起至清償日止，按年息
百分之十四點五計算之利息，暨自民國九十五年八月二十六日起
至清償日止，按上開利率百分之十計算之違約金。
被告應給付原告新臺幣貳拾貳萬參仟玖佰柒拾陸元，及其中新臺
幣壹拾玖萬捌仟貳佰陸拾元自民國九十九年四月二十一日起至民
國一百零四年八月三十一日止，按年息百分之二十計算之利息，
暨自民國一百零四年九月一日起至清償日止，按年息百分之十五
計算之利息。
被告應給付原告新臺幣壹拾柒萬玖仟捌佰玖拾參元，及其中新臺
幣壹拾陸萬壹仟陸佰元自民國九十四年九月六日起至民國一百零
四年八月三十一日止，按年息百分之十九點七一計算之利息，暨
自民國一百零四年九月一日起至清償日止，按年息百分之十五計
算之利息。
原告其餘之訴駁回。
訴訟費用新臺幣肆仟伍佰貳拾元由被告負擔。
本判決原告勝訴部分得假執行。
    事實及理由
一、本件被告經合法通知，未於言詞辯論期日到場，查無民事訴
    訟法第386條所列各款情事，爰依原告聲請由其一造辯論而
    為判決。
二、原告起訴主張：
  ㈠被告前向慶豐商業銀行股份有限公司（下稱慶豐銀行）申辦
    信用貸款，借款額度為新臺幣（下同）20萬元，約定利息按
    年息14.5％固定計算，如遲延還本或付息時，除按上開利率
    繳息外，逾期在6個月以內者，依上開利率10％，逾期超過6
    個月部分，依上開利率20％加計違約金。詎被告自民國95年8
    月25日起未依約繳款，尚欠5,756元（含本金4,655元），又
    慶豐銀行將該債權讓與慶銀資產管理股份有限公司（下稱慶
    銀資產公司），慶銀資產公司復將該債權讓與原告，爰依借
    款契約及債權讓與之法律關係提起本訴，並聲明：被告應給
    付原告5,756元，及其中4,655元自95年8月26日起至清償日
    止，按年息14.5％計算之利息，暨自95年8月26日起至清償日
    止，按上開利息加計20％之違約金。
　㈡被告前向渣打國際商業銀行股份有限公司（下稱渣打銀行）
    領用信用卡，依約被告得於特約商店簽帳消費及預借現金，
    但應於當期繳款截止日前清償或以循環信用方式繳付最低應
    繳金額。如未依約繳款即喪失期限利益，並應給付每筆得計
    入循環信用本金之帳款，自各筆帳款入帳日起至清償日止，
    以年息20％計算之循環利息。詎被告至99年4月20日止，尚欠
    223,976元（含本金198,260元）未依約清償。嗣渣打銀行將
    上開債權讓與原告，爰依信用卡使用契約及債權讓與法律關
    係提起本件訴訟，並聲明如主文第二項所示。
　㈢被告前向訴外人中華商業銀行股份有限公司（下稱中華銀行
    ）領用信用卡，依約被告得於特約商店簽帳消費及預借現金
    ，但應於當期繳款截止日前清償或以循環信用方式繳付最低
    應繳金額。如未依約繳款即喪失期限利益，並應給付每筆得
    計入循環信用本金之帳款，自各筆帳款入帳日起至清償日止
    ，以年息19.71％計算之循環利息。詎被告未依約繳款，截至
    94年9月5日止，尚欠款182,743元（含本金161,600元）未清
    償，債務視為全部到期；又中華銀行讓與債權予富全國際資
    產管理股份有限公司（下稱富全公司），富全公司讓與債權
    予原告，爰以起訴狀繕本之送達作為債權讓與通知，並依兩
    造間信用卡契約及債權讓與之法律關係本件訴訟，並聲明：
    ：被告應給付原告182,743元，及其中161,600元自94年9月6
    日起至104年8月31日止，按年息19.71％計算之利息，暨自至
    104年9月1日起至清償日止，按年息15％計算之利息。
三、經查，原告主張之事實，業據提出與其所述相符之證據資料
    為證。而被告已於相當時期受合法之通知，未於言詞辯論期
    日到場，亦未提出書狀爭執，依民事訴訟法第280條第3項準
    用同法第1項規定，視同自認，是應認原告之主張為真實。
四、惟按約定之違約金額過高者，法院得減至相當之數額，民法
    第252條定有明文。查定型化契約條款，乃企業經營者為與
    不特定多數消費者訂立同類型契約之用，所提出預先擬定之
    契約條款。由於該條款內容係企業經營者所預先、片面擬定
    ，通常僅為自身之最大利益考量，將不利益之風險轉嫁由消
    費者承擔，而一般消費者於訂約之際，亦因缺乏詳細審閱之
    機會及能力，或因市場壟斷而無選擇機會，或因經濟實力、
    知識水準造成締約地位實質上之不平等，以致消費者對於該
    內容僅能決定接受或不接受，別無討價還價之餘地。又鑑於
    當今銀行存款及放款利率均已大幅調降，民法第205條已於1
    10年1月20日將最高約定利率調降為週年16％；另按修正之民
    法第205條之規定，於民法債編修正施行前約定，而於修正
    施行後發生之利息債務，亦適用之，109年12月29日修正之
    民法第205條，自公布後6個月施行，修正後之民法債編施行
    法第10條之1、第36條第5項分別定有明文。本院審酌兩造經
    濟狀況、當事人實際上所受損害及債務人若能如期履行債務
    時，債權人可享受之一切利益為等情況，認定兩造所約定之
    違約金顯屬過高，爰依民法第252條規定，就第一項聲明認
    應核減至按利息之利率10％計算為適當；第三項聲明總金額1
    82,743元內含已結算之違約金2,850元，予以酌減後為179,8
    93元。從而，原告請求被告給付如主文所示之金額及利息、
    違約金，洵屬正當，應予准許；逾此部分之請求，為無理由
    ，應予駁回。
五、本件原告勝訴部分，係就民事訴訟法第427條第1項訴訟適用
    簡易程序所為被告敗訴之判決，依同法第389條第1項第3款
    規定，應依職權宣告假執行。
六、訴訟費用之負擔：民事訴訟法第79條。本件訴訟費用額，依
    後附計算書確定如主文所示金額。
中　　華　　民　　國　　111 　年　　11　　月　　14　　日
                              臺北簡易庭
                                  法  官　郭麗萍
以上正本證明與原本無異。
如不服本判決，應於判決送達後20日內向本庭（臺北市中正區重
慶南路1段126巷1號）提出上訴狀。（須按他造當事人之人數附
繕本）。如委任律師提起上訴者，應一併繳納上訴審裁判費。
中　　華　　民　　國　　111 　年　　11　　月　　14　　日
                                  書記官　陳怡如
計    算    書
項    目                    金  額（新臺幣）      備  註
第一審裁判費                4,520元
合        計                4,520元